臺灣臺北地方法院刑事判決　　　　　　　　　　　　　九十一年度易字第九三五號
　　公　訴　人　臺灣臺北地方法院檢察署檢察官
　　被　　　告　丁○○
右列被告因竊盜案件，經檢察官提起公訴（九十一年度偵字第一一八七二號），及移
送併辦（九十一年度偵字第一五五四七、一三九二九號）甲○判決如左：
    主  文
丁○○連續竊盜，累犯，處有期徒刑貳年肆月。並應於刑之執行前令入勞動場所強制
工作年。
    事  實
一、丁○○自民國七十七年起至八十四年間，陸續因竊盜案件，分別六度經法院判處
    有期徒刑一年、一年二月、七月、一年（及刑之執行前為強制工作）、一年、一
    年不等；復八十六年間曾犯竊盜案件，經臺灣士林地方法院以八十六年度易字第
    三三九號判決處有期徒刑一年二月，在經臺灣高等法院以八十六年上易字第二○
    七二號判決駁回上訴確定，於八十七年三月十九日縮刑執行完畢；再於八十七年
    間犯竊盜案件，經臺灣士林地方法院以八十七年度易字第九二八號判決處有期徒
    刑一年四月，在經臺灣高等法院以八十七年上易字第四○六九號判決駁回上訴確
    定，於八十八年八月十六日縮刑執行完畢；更於八十九年間犯竊盜案件，經甲○
    以八十九年度易字第一三二八號判決處有期徒刑二年，再經臺灣高等法院以八十
    九年度上易字第二八八○號判決駁回上訴確定，甫於九十一年四月二日假釋，刑
    期至九十一年五月二十日始行屆滿；惟於假釋期間中，仍不知悔改，竟基於概括
    之犯意，意圖為自己不法之所有：
  (一)於九十一年五月八日上午九時三十分許，在台北市○○區○○路九四號洪玉霞經
    營之雜貨商店內，見洪玉霞一時至屋內忙碌，竟趁此機會，竊取七星香煙二條（
    約值新臺幣〈下同〉一千元），得手後據為己有，快步跑出店外。然隨即為洪玉
    霞發現而大喊，匆忙之中，丁○○自口袋中掉出臺灣新竹地方法院檢察署受保護
    管束人手冊一本，因而查得。
  (二)更於九十一年六月六日下午十一時三十分許（公訴人誤書為同日十時許），在台
    北市○○路○段二○一號榮民總醫院中正樓十七樓公眾得隨意出入之家屬休息室
    內，趁病患家屬戊○○及丙○○熟睡、外出之際，竟徒手竊取戊○○所有之諾基
    亞八二五○型行動電話，及丙○○所有之諾基亞三三一○型行動電話各一支，得
    手後據為己有。嗣於翌日上午七時四十分許，在台北市萬華區○○○路與康定路
    口，因神色緊張經臨檢時為警查獲，並扣得上開行動電話二支，惟經送臺灣台北
    地方法院檢察署檢察官訊問後，當庭釋放飭回。
  (三)復於九十一年七月十六日下午一時許，在台北市○○區○○路四九號前，見於該
    處販賣公益彩券之鄭秀芬因生意頗佳卻人手不足，即趁選購人潮眾多無暇他顧之
    際，著手竊取鄭秀芬所有之公益彩券九十三張（價值九千三百元），得手後迅速
    逃離現場，再為變現供己花用。
  (四)再於九十一年七月二十日上午十時十分許，在台北市○○區○○街十一號前，趁
    楊皆得擺放該處之公益彩券攤位無人看管之際，竟徒手竊取公益彩券一百零六張
    （價值一萬零六百元），放入自己袋中離去。惟離去之際，適為經過之潘陞駙發
    見，追躡在後，旋於同日上午十時四十分序，在台北市○○區○○街一段二之一
    號，併同路人葉時晃、巡邏員警當場逮捕。
二、前開(二)之部分經台北市政府警察局報請臺灣台北地方法院檢察署檢察官偵查起訴
    ，及其餘(一)、(三)、(四)之部分分別經台北市政府警察局萬華分局、中正第一分局報
    請臺灣台北地方法院檢察署檢察官移送併辦。
    理  由
一、就於前揭(一)時地竊取被害人洪玉霞之香煙、前揭(二)時地竊取被害人戊○○、丙○○之手機、前揭(三)時地竊取被害人鄭秀芬之公益彩券、前揭(四)時地竊取被害人楊
    皆得之公益彩券等事實：
  (一)被告丁○○於警詢及偵查、甲○審理時均自白不諱（分別見九十一年度偵字第一
    一八七二卷第五頁背面以下、九十一年度偵字第一三九二九號卷第五頁以下、九
    十一年度偵字第一五五四七號卷第三頁、第二六頁、甲○九十一年八月二十六日
    、八月二十七日、九月十六日筆錄）；
  (二)業經被害人洪玉霞（見九十一年度偵字第一五五四七號卷第四頁背面）、戊○○
    、丙○○（見九十一年度偵字第一一八七二號卷第八頁背面、第十頁背面）、被
    害人楊皆得（見九十一年度偵字第一三九二九號卷第八頁背面）、鄭秀芬（見九
    十一年度偵字第一三九二九號卷第五三頁背面）指述歷歷，核與證人葉時晃、潘
    陞駙指述情節相符；
  (三)復有上開事實(二)行動電話二支、事實(四)公益彩券一百零六張扣案足資相佐，並已
    經被害人領回，此有贓物認領保管單二紙在卷可稽（見偵查卷第十八、十九頁）
    。
  (四)是依上開被害人、證人指述內容及卷附之各項文書、證物等補強證據已足資擔保
    被告丁○○於甲○審理中所為上開任意性自白之真實性，按據刑事訴訟法第一百
    五十六條之規定，自得據被告前開任意性自白及各該補強證據，採信被告任意、
    真實之自白，認本件事證明確，被告丁○○犯行洵堪認定，應予依法論科。
二、核被告丁○○竊取他人物品之行為，係犯刑法第三百二十條第一項之普通竊盜罪
    。被告先後多次竊盜之犯行，時間緊接，罪名與犯罪構成要件相同，顯係基於概
    括犯意為之，應依連續犯之規定論以一罪，並依法加重其刑。起訴書雖僅載明事
    實欄一(二)之行為提起公訴，惟被告尚有如事實欄一(一)、(三)、(四)所載之其餘犯罪事
    實，業經其於偵審時供承在卷，二者既具有連續犯之關係，為裁判上一罪關係，
    基於審判不可分之原則，應為起訴效力所及，且亦經蒞庭公訴檢察官當庭陳明補
    充，甲○自得審理，附此敘明。又被告丁○○於八十七年間犯竊盜案件，經臺灣
    士林地方法院以八十七年度易字第九二八號判決處有期徒刑一年四月，在經臺灣
    高等法院以八十七年上易字第四○六九號判決駁回上訴確定，於八十八年八月十
    六日縮刑執行完畢，有臺灣高等法院檢察署刑案紀錄簡覆表附卷可按，未滿五年
    ，再犯本件有期徒刑以上之罪，為累犯，應依刑法第四十七條法遞加重其刑。爰
    審酌被告犯罪之動機、目的、犯罪時所受之刺激、犯罪之手段、犯人之生活狀況
    、品行、犯罪所生之危險或損害、犯罪後之態度等一切情狀，判處如主文所示之
    刑。復查被告經警查獲後仍一再竊取他人財物，並有如事實欄所載自民國七十七
    年起至八十四年間，陸續因竊盜案件，分別六度經法院判處有期徒刑一年、一年
    二月、七月、一年（及刑之執行前為強制工作）、一年、一年不等；復八十六年
    間曾犯竊盜案件，經臺灣士林地方法院以八十六年度易字第三三九號判決處有期
    徒刑一年二月，在經臺灣高等法院以八十六年上易字第二○七二號判決駁回上訴
    確定，於八十七年三月十九日縮刑執行完畢；再於八十七年間犯竊盜案件，經臺
    灣士林地方法院以八十七年度易字第九二八號判決處有期徒刑一年四月，在經臺
    灣高等法院以八十七年上易字第四○六九號判決駁回上訴確定，於八十八年八月
    十六日縮刑執行完畢；更於八十九年間犯竊盜案件，經甲○以八十九年度易字第
    一三二八號判決處有期徒刑二年，再經臺灣高等法院以八十九年度上易字第二八
    八○號判決駁回上訴確定，甫於九十一年四月二日假釋，刑期至九十一年五月二
    十日始行屆滿；惟於假釋期間中，仍不知悔改，再犯本件，顯見其有犯罪之習慣
    ，爰依竊盜犯贓物犯保安處分條例第三條第一項第一款之規定，諭知於刑之執行
    前，令入勞動場所強制工作，以資矯治。
據上論斷，應依刑事訴訟法第二百九十九條第一項前段，刑法第五十六條、第三百二
十條第一項、第四十七條，竊盜犯贓物犯保安處分條例第一條、第三條第一項第一款
、第四條、第五條第一項前段，罰金罰鍰提高標準條例第一條前段，判決如主文。
本案經檢察官乙○○到庭執行職務
中      華      民      國    九十一    年      九      月      十七    日
                                      臺灣臺北地方法院刑事第三庭
                                          法  官  郭惠玲
右正本證明與原本無異。
如不服本判決，應於判決送達後十日內，向甲○提出上訴狀。
                                          書記官  陳  懿
中    華    民    國      九十一      年     九       月     十八     日
附錄本案論罪科刑法條全文：
刑法第三百二十條  普通竊盜罪、竊佔罪
意圖為自己或第三人不法之所有，而竊取他人之動產者，為竊盜罪，處五年以下有期
徒刑、拘役或五百元以下罰金。
意圖為自己或第三人不法之利益，而竊佔他人之不動產者，依前項之規定處斷。
前二項之未遂犯罰之。
